ACORDAO-COMPLETO-2359190

ACÓRDÃO DE RELAÇÃO

ACÓRDÃO DE RELAÇÃO 1488/2019 ATA 24/2019 - PLENÁRIO

Acórdão 1488/2019-TCU-Plenário
	Cuidam os autos de embargos de declaração opostos pelo Sr. Valdomiro Nery Moitinho e pelo espólio do Sr. Antônio Contreiras Lima ao Acórdão 2819/2018-TCU-Plenário e pela sociedade empresária Maia Melo Engenharia ao Acórdão 1428/2005-TCU-Plenário e às demais deliberações proferidas nos autos.
	Considerando que, por meio do Acórdão 1428/2005-TCU-Plenário, o Tribunal decidiu julgar irregulares as contas dos Srs. Antônio Contreira Lima e Valdomiro Nery Moitinho, dos sucessores do Sr. Samuel Alves Julião, falecido, e das empresas Viriato Cardoso Construções e Projetos Ltda. e Maia Melo Engenharia Ltda., condenando-os ao pagamento da importância de R$ 1.429.320,87;
	Considerando que, mediante o Acórdão 2190/2006-TCU-Plenário, o TCU negou provimento a recurso de reconsideração impetrado pelos Srs. Antônio Contreiras Lima e Valdomiro Nery Moitinho e pela a empresa Viriato Cardoso Construções e Projetos Ltda. ao supramencionado decisum;
	Considerando que as referidas decisões foram mantidas pelo Acórdão 1286/2017-TCU-Plenário, que não conheceu recurso de revisão protocolado contra o Acórdão 1428/2005-TCU-Plenário;
	Considerando que, por intermédio do Acórdão 2819/2018-TCU-Plenário, o Tribunal corrigiu erros materiais verificados nos Acórdão 2190/2006-TCU-Plenário (recurso de reconsideração) , 2.145/2012-Plenário (embargos de declaração) , 1.048/2013-Plenário (petição) , 207/2015-Plenário (petição) , 1.468/2015-Plenário (petição) , 404/2017-Plenário (petição) e 1.286/2017-Plenário (recurso de revisão) ;
	Considerando que o prazo para a interposição dos embargos de declaração é de dez dias, nos termos do art. 287 do Regimento Interno do TCU, contados na forma do art. 183 do referido regimento;
	Considerando que a sociedade empresária Maia Melo Engenharia foi regularmente notificada do Acórdão 1428/2005-TCU-Plenário em 26/10/2005 (peça 15, p. 62) ;
	Considerando a jurisprudência desta Casa no sentido de que a notificação se torna efetiva mediante a simples entrega do ofício no endereço do destinatário, com aviso de recebimento
	Considerando que os embargos de declaração da aludida empresa foram protocolados somente em 28/1/2019 (peça 415) , ou seja, quase quatorze anos após a sura regular notificação;
	Considerando a assente intempestividade do referido expediente recursal;
	Considerando que a sociedade empresária não praticou atos processuais nesse ínterim, de forma que, a rigor, não se fazia necessária a sua notificação das demais deliberações proferidas neste processo;	
	Considerando que o Acórdão 2819/2018-TCU-Plenário, conforme visto, se limitou a corrigir erros materiais verificados nas decisões mencionadas, não gerando nenhuma sucumbência ao Sr. Valdomiro Nery Moitinho e ao espólio do Sr. Antônio Contreiras Lima;
	Considerando que os embargos de declaração trazidos pelo Sr. Valdomiro Nery Moitinho e pelo espólio do Sr. Antônio Contreiras Lima visam rediscutir o mérito do processo;  
	Considerando que a oposição reiterada de embargos de declaração com nítido caráter protelatório implica o recebimento de futuras impugnações dessa espécie como mera petição, sem efeito suspensivo, nos termos do art. 287, § 6º, do Regimento Interno, sem a suspensão da consumação do trânsito em julgado do acórdão condenatório; e
	Considerando que a interposição reiterada de embargos declaratórios pode ensejar a aplicação da multa do art. 1.026, § 2º, do Código de Processo Civil, conforme a jurisprudência desta Casa.
	Os Ministros do Tribunal de Contas da União, reunidos em sessão do Plenário, ACORDAM, quanto ao processo a seguir relacionado, por unanimidade, com fundamento nos arts. 32, inciso II e parágrafo único, e 34 da Lei 8.443/1992, e nos arts. 143, inciso IV, alínea "b" e § 3º, 277, inciso III e 287, § 1º, do Regimento Interno do TCU, em não conhecer dos embargos de declaração opostos pelo Sr. Valdomiro Nery Moitinho e pelo espólio do Sr. Antônio Contreiras Lima ao Acórdão 2819/2018-TCU-Plenário e pela sociedade empresária Maia Melo Engenharia ao Acórdão 1428/2005-TCU-Plenário e às demais deliberações proferidas nos autos; e em arquivar o presente processo, após a regular notificação desta decisão aos responsáveis e interessados, sem prejuízo de mandar adotar a providência a seguir:
1. Processo TC-Processo 006.513/1997-2 (TOMADA DE CONTAS ESPECIAL) 
	1.1. Responsáveis: Antônio Contreiras Lima (XXX.697.285-XX) ; Maia Melo Engenharia Ltda. (08.156.424/0001-51) ; Samuel Alves Julião (XXX.362.205-XX) ; Valdomiro Nery Moitinho (XXX.797.055-XX) ; Viriato Cardoso Construções e Projetos Ltda. (15.145.162/0001-95) 
	1.2. Recorrentes: espólio de Antônio Contreiras Lima (XXX.697.285-XX) ; Valdomiro Nery Moitinho (XXX.797.055-XX) e Maia Melo Engenharia Ltda (08.156.424/0001-51) 
	1.3. Entidade: Grupo Executivo Para Extinção do Dner - MT (em Liquidação) 
	1.4. Relator: Ministro Benjamin Zymler
	1.5. Representante do Ministério Público: Procurador Júlio Marcelo de Oliveira
	1.6. Relator da deliberação recorrida: Ministro Benjamin Zymler	
	1.7. Unidade Técnica: Secretaria de Controle Externo de Tomada de Contas Especial (SecexTCE) .
	1.8. Representação legal: Luciana Pastick Fujino (22.830/OAB-PE) e outros, representando Maia Melo Engenharia Ltda.; Juliana Barbosa Rocha (49.633/OAB-DF) e outros, representando Valdomiro Nery Moitinho; Patricia Tiana Pacheco Lamarão (10.455/OAB-PA) e outros, representando Viriato Cardoso Construções e Projetos Ltda.; Pedro Eloi Soares (1586-A/OAB-DF) , representando Valdomiro Nery Moitinho e Antônio Contreiras Lima; Orlando da Mata e Souza (OAB/BA 2.024) , representando o espólio de Samuel Alves Julião.
	1.9. Determinações/Recomendações/Orientações: dar ciência aos recorrentes de que a oposição reiterada de embargos de declaração com nítido caráter protelatório, implica o recebimento de futuras impugnações dessa espécie como mera petição, sem efeito suspensivo, nos termos do art. 287, § 6º, do Regimento Interno, bem como poderá ensejar a aplicação da multa do art. 1.026, § 2º, do Código de Processo Civil, nos termos da jurisprudência desta Corte de Contas.

Antônio Contreiras Lima (XXX.697.285-XX); Maia Melo Engenharia Ltda. (08.156.424/0001-51); Samuel Alves Julião (XXX.362.205-XX); Valdomiro Nery Moitinho (XXX.797.055-XX); Viriato Cardoso Construções e Projetos Ltda. (15.145.162/0001-95)

ACORDAO-COMPLETO-2541115

Acórdão 1722/2022 - Plenário

BENJAMIN ZYMLER

Ministro Benjamin Zymler

Luciana Pastick Fujino (22.830/OAB-PE) e outros, representando Maia Melo Engenharia Ltda.; Juliana Barbosa Rocha (49.633/OAB-DF) e outros, representando Valdomiro Nery Moitinho; Patricia Tiana Pacheco Lamarão (10.455/OAB-PA) e outros, representando Viriato Cardoso Construções e Projetos Ltda.; Pedro Eloi Soares (1586-A/OAB-DF), representando Valdomiro Nery Moitinho e Antônio Contreiras Lima; Orlando da Mata e Souza (OAB/BA 2.024), representando o espólio de Samuel Alves Julião.

Procurador Júlio Marcelo de Oliveira

TOMADA DE CONTAS ESPECIAL (TCE)

Secretaria de Controle Externo de Tomada de Contas Especial (SecexTCE).